台灣板橋地方法院刑事判決　　　　　　　 94年度訴字第614號
　　公　訴　人　台灣板橋地方法院檢察署檢察官
　　被　　　告　乙○○
上列被告因洗錢防制法等案件，經檢察官提起公訴（94年度偵字
第3498號），嗣經被告於準備程序中就被訴事實為有罪之陳述，
經告知簡式審判程序之旨，並聽取當事人之意見後，本院裁定由
受命法官獨任進行簡式審判程序，本院判決如下：
    主  文
乙○○幫助以犯意圖為自己不法之所有，以詐術使人將本人之物
交付之罪為常業，處有期徒刑拾月。緩刑年。
    事  實
一、乙○○有預見提供自己帳戶予他人使用，係供他人掩飾因自
 　 己重大犯罪所得財物之用，猶基於幫助洗錢及常業詐欺之未
    必故意，於民國（下同）93年11月中旬某日，前往台北縣土
    城市○○路○ 段50號「上海商業儲蓄銀行土城分行」（下稱
    上海銀行土城分行）開立帳號為110 —0000000000000000號
    帳戶後，隨即在同市○○○○○道附近，將上開上海銀行土
    城分行存摺1 本暨金融卡1 張，以新台幣（下同）2500元之
    代價販賣予犯罪集團成員中之不詳姓名之成年男子【上開犯
    罪集團係基於常業詐欺之犯意，在電腦網路上刊登販賣汽車
    零件之廣告云云為詐欺犯行，致使被害人陷於錯誤，且該詐
    騙集團為幫助掩飾其等因重大犯罪所得之財物，使被害人將
    款項匯至乙○○所提供之上開金融帳戶內，再加以提領】，
    乙○○販賣上開金融機構之存摺與金融卡所得之2500元已花
    用完盡。嗣因甲○○於93年11月28日凌晨1 時許，在雲林縣
    斗南鎮○○路○ 段196 號住處，以自有電腦上網見上開詐騙
    犯罪集團在網路上刊登販賣汽車零件之廣告，乃以電話與上
    開詐騙集團成員之不詳年籍自稱「小江」、「阿順」之人為
    聯絡，「小江」、「阿順」等人即向甲○○詐稱：有汽車零
    件可販賣，你要將貨款匯入所指定之銀行帳戶云云，甲○○
    不疑有詐因而陷於錯誤，而於同日上午8 時56分許，前往斗
    南郵局，依指示匯款4004元至上開乙○○之帳戶後，惟事後
    並未取得所購買之汽車零件，始知受騙，經報警處理。嗣乙
    ○○於94年2 月16日下午3 時20分許，前往上開上海銀行土
    城分行辦理補發存摺及金融卡之手續，因上開帳戶已為警示
    戶，經銀行人員報警，乙○○乃為趕至現場之員警所查獲，
    並起出業已補發之存摺1本及金融卡1張。
二、案經被害人甲○○訴由台北縣政府警察局土城分局報請台灣
    板橋地方法院檢察署檢察官偵查起訴。
    理  由
一、按除被告所犯為死刑、無期徒刑、最輕本刑為3 年以上有期
    徒刑之罪或高等法院管轄第一審案件外，於第一次審判期日
    前之準備程序進行中，被告先就被訴事實為有罪之陳述時，
    審判長得告知被告簡式審判程序之旨，並聽取當事人、代理
    人、辯護人及輔佐人之意見後，裁定進行簡式審判程序，刑
    事訴訟法第273 條之1 第1 項定有明文。經核被告乙○○所
    犯係死刑、無期徒刑、最輕本刑為3 年以上有期徒刑以外之
    罪，其於準備程序中就被訴事實為有罪之陳述，經法官告知
    簡式審判程序之旨，並聽取公訴人、被告之意見後，本院援
    依首揭規定，合議裁定由受命法官獨任進行簡式審判程序，
    合先敘明。
二、上揭事實，業據被告乙○○於本院審理時供承不諱，並經告
    訴人甲○○於警詢中指訴綦詳，復有告訴人甲○○匯款4004
    元至被告帳戶內之中華郵政公司自動櫃員機儲戶交易明細表
    影本1 紙（見偵查卷第19頁）及補發之上海銀行存摺1 本與
    上海銀行0ne 卡1 張扣案可資佐證。本案罪證明確，被告犯
    行洵堪認定。
三、按金融帳戶為個人理財之常用工具，申請設立甚便；一般存
    款帳戶亦無何資格限制，並可以在不同之金融機構申請多數
    之存款帳戶使用，此乃公眾周知之事實，依通常社會生活經
    驗，倘捨自己申辦帳戶之途徑不由，反而藉刊登廣告方式向
    不特定人購買之方式招募他人提供金融帳戶者，無非欲掩飾
    、隱匿其反覆使用金融帳戶進出違法取得之金錢等行為，以
    免遭到追查，應募者茍非愚騃，對此洗錢意圖理應有強烈之
    懷疑；矧被告不僅無法供明該人真實姓名、年籍、住居所等
    資料，被告與之並不相識，無何交情甚明，竟置前揭疑慮於
    不顧，將其所申請之帳戶提供使用，以換取2500元之對價，
    顯見被告主觀上理應有招募者將其所提供之帳戶用於洗錢之
    認識，仍因貪取對價而提供帳戶以幫助之，由此可見其有幫
    助常業詐欺與幫助洗錢之不確定故意，灼然至明。核被告所
    為，係犯刑法第30條第1 項、第340 條之幫助常業詐欺罪，
    惟公訴人認係犯同法第339 條第1 項，起訴法條尚有未洽，
    應予變更，及刑法第30條第2 項與洗錢防制法第9 條第1 項
    之幫助洗錢罪。又被告所犯上揭二罪間，有方法、結果之牽
    連關係，應從一較重之幫助常業詐欺罪處斷。再被告所犯幫
    助之行為，因與正犯情節有間，自應依刑法第30條第2 項幫
    助犯之規定，減輕其刑。另被告在審判中自白犯罪，故就其
    所犯洗錢之行為應依洗錢防制法第9 條第5 項規定遞減輕其
    刑。爰審酌被告之品行、犯罪動機、手段、犯罪之情節係提
    供銀行存摺與金融卡幫助詐欺集團犯罪，對於被害人造成金
    錢上之損失、與被害人所受金額所失之款項及易助長社會財
    物詐欺犯罪所生危害、被告犯罪所得款項以及被告犯罪後坦
    承犯行等一切情狀，量處如主文所示之刑，用資懲儆。末查
    ；被告之前並無犯罪執行前科，未曾受有期徒刑以上行之宣
    告，此有台灣高等法院被告前案紀錄表在卷可徵。被告初犯
    本罪後悔莫及，經此偵審教訓，信已足收警惕之效，應無再
    犯之虞，本院認被告前開所受之宣告刑以暫不執行為適當，
    爰併予宣告緩刑3 年，以啟自新，並策來茲。
四、按主刑與從刑不能割裂適用不同之法律，本件被告之主刑係
    適用刑法第340 條之常業詐欺罪予以處罰，故被告所出售上
    開金融機構之存摺與金融卡實際收受之2500元，自不能適用
    不同之洗錢防制法第12條第1 項之規定予以沒收及如全部或
    一部不能沒收時，以其財產抵償之諭知，而應適用刑法第38
    條第1 項第3 款被告犯罪所得之規定，予以宣告沒收，惟上
    開被告收受之2500元業已花用完盡，經被告供承在卷，是以
    無從於本案中諭知沒收，併予敘明。
據上論斷，應依刑事訴訟法第273條之1第1項、第299條第1項前
段、第300 條，洗錢防制法第9 條第1 項、第5 項，刑法第11條
前段、第30條、第340 條、第55條、第74條第1 款，判決如主文
。
本案經檢察官陳孟黎到庭執行職務
中　　華　　民　　國　　94　　年　　6 　　月　　10　　日
                           台灣板橋地方法院刑事第五庭
                               法  官  潘  長  生
上列正本證明與原本無異。
如不服本判決，應於判決送達後10日內向本院提出上訴狀（應附
繕本），上訴於臺灣高等法院。
                               書記官  楊  馥  如
中　　華　　民　　國　　94　　年　　6 　　月　　10　　日
附錄本案論罪科刑法條：
洗錢防制法第9條
犯第 2 條第 1 款之罪者，處 5 年以下有期徒刑，得併科新臺幣
三百萬元以下罰金。
犯第 2 條第 2 款之罪者，處 7 年以下有期徒刑，得併科新臺幣
五百萬元以下罰金。
以犯前二項之罪為常業者，處 3 年以上 10 年以下有期徒刑，得
併科新臺幣 1 百萬元以上 1 千萬元以下罰金。
法人之代表人、法人或自然人之代理人、受雇人或其他從業人員
，因執行業務犯前三項之罪者，除處罰行為人外，對該法人或自
然人並科以各該項所定之罰金。但法人之代表人或自然人對於犯
罪之發生，已盡力監督或為防止行為者，不在此限。
犯前四項之罪，於犯罪後六個月內自首者，免除其刑；逾六個月
者，減輕或免除其刑；在偵查或審判中自白者，減輕其刑。
中華民國刑法第340條
以犯第339 條之罪為常業者，處一年以上七年以下有期徒刑，得
併科五萬元以下罰金。
